【裁判字號】    89,易,3135
【裁判日期】    890904
【裁判案由】    竊盜
【裁判全文】
臺灣高雄地方法院刑事判決                       八十九年度易字第三一三五號
    公  訴  人  臺灣高雄地方法院檢察署檢察官
    被      告  甲○○
                丁○○
                乙○○
右列被告因竊盜案件，經檢察官提起公訴（八十九年度偵字第二四四號），本院判決
如左：
    主  文
甲○○結夥三以上攜帶兇器竊盜，處有期徒刑玖月。緩刑參年，緩刑期內付保護管束
。螺絲起子壹支，沒收。
丁○○結夥三人以上攜帶兇器竊盜。處有期徒刑柒月，緩刑貳年，緩刑期內付保護管
束。螺絲起子壹支，沒收。
乙○○結夥三人以上攜帶兇器竊盜，處有期徒刑柒月。緩刑貳年，緩刑期內付保護管
束。螺絲起子壹支，沒收。
    事  實
一、甲○○、丁○○、乙○○共同意圖為自己不法之所有，於民國八十八年十二月五
    日上午七時二十分許，趁清晨無人注意之際，三人共乘二部機車結夥至友人丙○○所居位於高雄市○○路八十七號大樓，再由乙○○在一樓把風，甲○○、丁○○二人各騎一部機車進入地下室，由丁○○取出其所有客觀上可供兇器使用之螺
    絲起子一支（未據扣案，起訴書誤載為扳手）交予甲○○，由甲○○持該螺絲起
    子卸下丙○○所有車號ＸＫＮ─九九五號重型機車（價值約新台幣三萬五千元）
    之前擋風板及破壞鎖頭（毀損部分，未據告訴），竊取該部機車，得手後，由甲○○將該部機車推出地下室，至一樓與乙○○會合，再由甲○○坐上該部機車在
    前，丁○○駕駛另部機車自後推行，乙○○則騎另部機車跟隨在後方式，三人共
    同將竊得之機車騎至甲○○住處附近之高雄市○○區○○路二００號前藏放，旋
    丙○○於是日上午七時至九時許，發現機車失竊，即調閱大樓錄影帶察看，發現
    甲○○自地下室竊走機車走在前面，丁○○走在後面，始報警查獲。
二、案經高雄市政府警察局小港分局報告台灣高雄地方法院檢察署檢察官偵查起訴。
    理  由
一、訊據被告丁○○對於右揭竊取被害人丙○○機車之犯罪事實坦承不諱，被告甲○○、乙○○則矢口否認有何竊盜犯行，被告甲○○辯稱：當日早上五點多，丁○○載乙○○來找我說要修理丙○○之機車，要我去幫忙，我們就到丙○○住的大
    樓地下室修理該部機車，將該部機車的面板拔下，修理鎖頭，本來欲再將該部機
    車牽至機車店修理，但因店還沒開，所以就牽到附近的店中路暫放云云；被告乙○○辯稱：當日我去載丁○○下班，他說要去找甲○○，沒說做何事，後來我們
    三人就一起到立群路八十七號地下室，丁○○叫我先到樓上等，之後他們牽一部
    機車上來說要去修機車，我就自己一人騎我的車回家了云云。經查：
（一）被告三人如何於事前商議並著手竊取車號ＸＫＮ─九九五號重型機車之事實，
      業據被告丁○○於警訊及偵審中供述甚明，核與被害人丙○○於警訊及本院審
      理中指訴相符，復有被害人領回機車出具之贓物認領保管單一紙在卷可稽。
（二）次查，被告甲○○雖辯稱係受丁○○之託幫丙○○修理機車，嗣因無法修好，
      機車店又尚未營業，故先暫時停放在高雄市○○區○○路二００號前云云，然
      此為被告丁○○所否認，且果係欲幫被害人修理機車，豈有一大清早前往修理
      ，並且持工具拆下面板，再破壞拆卸鎖頭，而未上樓向被害人取鑰匙之理；又
      倘係欲代為修理機車，並且當場發現無法修復時，按理亦應將車留在現場，並
      向被害人表明無法修復，請其自行將車送往機車行修復，而非未經被害人同意
      ，擅自將機車送修之理；又倘欲將機車送修，亦應知悉機車行於大清早均尚未
      開店，無法送修，而應將機車停放原處所，而非將機車騎走後，因發現機車店
      尚未開店，而將機車停放在高雄市○○區○○路二００號；佐以被告甲○○事
      後已將上開機車修復，並且打電話予被害人表示係惡作劇等語，此業據被害人
      於本院指述在卷，並為被告甲○○所不否認，按諸常理，倘被告甲○○非因竊
      盜而破壞該車，而係代被害人修車，其豈有事後付費為被害人修車之理，是被
      告甲○○上開所辯，顯係避就之詞，殊難採信。
（三）末查，被告乙○○固亦以上開情詞置辯，惟查被告乙○○於警訊及偵查中，已
      分別供承：「甲○○有告知我偷竊該車，是要捉弄丙○○」、「我們是要惡作
      劇」等語，核與被告丁○○於本院供述：「是在被害人家樓下時向她（指被告
     乙○○）說，甲○○要跟他（指被害人）惡作劇」一語相符，顯見被告乙○○
      當時確實知悉竊車一事，而且當天自被告丁○○及甲○○進入地下室竊取機車
      ，及得手後，渠二人將機車推至一樓，再將該機車騎至高雄市○○區○○路二
      ００號前停放，被告乙○○始終在場，此為被告乙○○於警訊供述在卷，並據
      被告甲○○及丁○○於本院供述無訛，參以倘係修車，衡情度理，均與常情有
      悖，已如前述，益見被告乙○○確實知悉竊盜之事，並在場擔任把風，酌然明
      甚，是被告乙○○上開所辯，顯係諉卸之詞，不足採信。
      綜上所述，本件事證明確，被告三人之犯行洵堪認定。
二、按螺絲起子一支，為鐵質利器，質硬尖銳，在客觀上如持以行兇，足致人傷亡，
    係屬兇器。又被告三人均具有責任能力，並為在場共同實施或參與分擔實施犯罪
    之人，是核被告三人所為，均係犯刑法第三百二十一條第一項第三款、第四款之
    加重竊盜罪。又公訴人就被告三人攜帶兇器竊盜之行為，於犯罪事實欄業已敘明
    ，惟於所犯法條欄漏未引用刑法第三百二十一條第一項第三款，顯係漏載，附此
    敘明。就上開行為，渠等間有犯意之聯絡及行為之分擔，皆為共同正犯。爰審酌
    被告等年紀尚輕，思慮未周，鑄此大錯，被告丁○○且於偵審中坦承犯行，顯有
    悔意，被告乙○○則僅在場把風，涉案情節較輕，及所竊機車業已尋獲，被害人
    受損非重等一切情狀，各量處如主文所示之刑。又被告等前均未受有期徒刑以上
    刑之宣告，此有台灣高雄地方法院檢察署刑案資料查註紀錄表三紙在卷可稽，且
    被害人於本院審理時，業已當庭表示機車既已尋獲，不再追究之意，本院因認經
    此偵、審程序，已足生警惕於被告三人，信無再犯之虞，對其等所宣告之刑，認
    均以暫不執行為適當，爰併予宣告丁○○、乙○○緩刑二年，甲○○緩刑三年，
    緩刑期內並付保護管束，以啟自新。又被告三人所持供竊盜所用之螺絲起子一支
    ，為被告丁○○所有供犯罪所用之物，業據被告丁○○陳明在卷，且無證據證明
    其已滅失不存在，爰依刑法第三十八條第一項第二款規定，宣告沒收。
據上論斷，應依刑事訴訟法第二百九十九條第一項前段，刑法第二十八條、第三百二
十一條第一項第三款、第四款、第七十四條第一款、第九十三條第一項、第三十八條
第一項第二款，判決如主文。
本案經檢察官葉淑文到庭執行職務。
中      華      民      國      八十九      年      九 月    四      日
                                    臺灣高雄地方法院刑事第七庭
                                        法  官    李  璧  君
右正本證明與原本無異。
如不服本判決，應於判決送達後十日內，向本院提出上訴狀。
                                        書記官    李  忠  霖
中      華      民      國      八十九      年      九    月    六      日
附錄法條：
刑法第三百二十一條第一項：
犯竊盜罪而有左列情形之一者，處六月以上五年以下有期徒刑：
一、於夜間侵入住宅或有人居住之建築物、船艦，或隱匿其內而犯之者。
二、毀越門扇、牆垣或其他安全設備而犯之者。
三、攜帶兇器而犯之者。
四、結夥三人以上而犯之者。
五、乘火災、水災或其他災害之際而犯之者。
六、在車站或埠頭而犯之者。


司法院資訊處製作；財團法人民間司法改革基金會備份。
